臺灣高等法院臺南分院民事裁定          100年度抗字第122號
再抗  告人  辛 文 嘉
相  對  人  張 宏 安
上列再抗告人因與相對人間拆屋還地等事件，對於中華民國100
年7月25日本院所為裁定（100年度抗字第122號），提起再抗告
，本院裁定如下：
    主  文
再抗告駁回。
再抗告訴訟費用新臺幣壹仟元由再抗告人負擔。
    理  由
一、按提起抗告，應於裁定送達後十日之不變期間內為之。又提
    起抗告如逾抗告期間者，法院應以裁定駁回之；民事訴訟法
    第四百八十七條前段及第四百九十五條之一第一項準用第四
    百四十二條第一項分別定有明文。
二、經查：
  (一)按向第二審法院上訴，應繳納裁判費，並依民事訴訟法第七
    十七條之十三及第七十七條之十四規定，加徵裁判費十分之
    五，民事訴訟法第七十七條之十六定有明文，此乃法定必須
    具備之程序。再抗告人係不服臺灣臺南地方法院（下稱原法
    院）於民國（下同）一○○年六月二十二日所為之第一審裁
    定（100年度訴字第016號），而提起抗告，其抗告意旨謂：
    其不懂法院訴訟程序，亦無經濟能力委任律師，且相對人請
    求拆屋還地，自應由其負擔訴訟費用，並補償再抗告人地上
    物之拆遷及建築房屋建材費用暨所有損失，再抗告人亦有優
    先購買權等語。嗣經本院認原法院以再抗告人提起第二審上
    訴未據繳納裁判費，且於收受命補繳裁判費之裁定後仍未遵
    期補正，認其上訴為不合法而裁定駁回其上訴，於法並無不
    合為由，已於一○○年七月二十五日以一○○年度抗字第一
    二二號裁定駁回其抗告在案。
  (二)依上，再抗告人係於一○○年七月二十八日由其本人收受本
    院上揭裁定正本，有送達證書一紙在卷可稽（見本院卷第15
    頁），而再抗告不變期間為十日，茲再抗告人之住所地為臺
    南市白河區，加計法定在途期間二日，算至一○○年八月九
    日即已屆滿，且該日亦非國定假日；惟再抗告人遲至同年月
    十日上午八時始具狀向本院提起本件再抗告（見本院卷第17
    頁，按再抗告人雖載為向司法事務官表明不服原裁定，惟經
    本院電詢再抗告人，由其配偶接電話，已述明本書狀係不服
    本院100年7月25日100年度抗字第122號裁定，而提起再抗告
    ），顯已逾抗告不變期間，其再抗告即難認為合法，自應予
    以駁回。
三、據上論結，本件再抗告為不合法，依民事訴訟法第四百九十
    五條之一第二項、第四百八十一條、第四百四十二條第一項
    、第九十五條及第七十八條，裁定如主文。
中    華    民    國   100    年     9     月    1    日
                  民事第三庭    審判長法  官   黃崑宗
                                      法  官   王浦傑
                                      法  官   張世展
上為正本係照原本作成。
如對本裁定抗告，須於本裁定送達後10日內向本院提出抗告狀（
須附繕本），並應繳納抗告費新台幣1千元。
中    華    民    國   100    年    9     月    1     日
                                      書記官   劉岳文